# **KEVIN URBAIN**

# CANDIDAT EN RECONVERSION



0497/83.04.73



k.urbain.personnel@g mail.com



Rue Brasseur 10 7080 La Bouverie



<u>Lien vers Mon Site</u> Web

#### **PROFIL**

Éducateur spécialisé avec plus de 7 années d'expérience, je souhaite de reconvertir dans le secteur des TIC, avec une préférence pour la programmation. Ayant toujours eu un intérêt pour les nouvelles technologies, les sciences et les ordinateurs, j'ai commencé à me former en autodidacte et je suis en démarche active pour suivre une formation dans ce domaine.

#### **EXPERIENCE**

#### 2021-2024

Educateur spécialisé dans l'Aide à la Jeunesse CRES ABSL

#### 2020-2021

Animateur dans une Maison de Jeunes MJ de Colfontaine

#### 2018-2020

Educateur dans une MRS Entraide Protestante ABSL

#### 2016-2017

Auxiliaire professionnel CPAS de Frameries

#### **LANGUES**

Français : langue maternelle Anglais : très bon niveau Anglais technique : basique

#### OUTILS

GitHub

Visual Studio, VS Code Canva

#### LOISIRS

Jeux vidéo, Lecture scientifique, Cuisine, Voyages

#### **FORMATIONS**

#### 2023-2024

Auto-formation sur Udemy.com et Dyma.fr

Cours suivis : HTML, CSS, Javascript et C#

#### 2013-2016

PROMSOC Mons-Borinage Bachelier en éducation spécialisée en accompagnement psycho-éducatif

#### 2011-2013

Université de Mons BAC+2 en sciences chimiques 2005-2011

Ecole du Futur de Mons CESS à finalité économique

## COMPÉTENCES TRANSFERABLES

- RESOLUTIONS DE PROBLEMES
- TRAVAIL EN EQUIPE
- GESTION DE PROJET
- ESPRIT D'ANALYSE
- MAITRISE DE SOI

### COMPÉTENCES DE BASE EN DÉVELOPPEMENT

- HTML
- CSS, SCSS, BOOTSTRAP
- JAVASCRIPT
- C#
- GITBHUB